臺灣臺中地方法院民事裁定　　　　　　　94年度繼字第1841號
聲　請　人　乙○○
上列當事人聲請限定繼承事件，本院裁定如下：
    主  文
聲請駁回。
聲請程序費用由聲請人負擔。
    理  由
一、本件聲請意旨略以：被繼承人丙○○不幸於民國九十四年七
    月九日過世，其配偶許玉成已歿，且其女兒彭黃秀春及養女
    許雲青亦均歿，被繼承人已無其他子女，聲請人為被繼承人
    之孫女，聲請限定繼承，爰依民法第一千一百五十四條、第
    一千一百五十六條之規定，提出繼承系統表、聲請人之戶籍
    謄本、被繼承人除戶謄本、死亡證明書、遺產清冊、印鑑證
    明等文件聲請公示催告等語。
二、按繼承人得限定以因繼承所得之遺產，償還被繼承人之債務
    ；如繼承人有數人，其中一人主張為前項限定之繼承時，其
    他繼承人視為同為限定之繼承；又為限定之繼承者，應於繼
    承開始時起，三個月內，開具遺產清冊呈報法院；而繼承人
    依前條規定呈報法院時，法院應依公示催告程序公告，命被
    繼承人之債權人於一定期限內，報明其債權，民法第一千一
    百五十四條第一、二項、第一千一百五十六條第一項、第一
    千一百五十七條第一項均分別定有明文。又限定繼承為單獨
    行為，其意思表示於到達法院時發生效力，嗣後自不得撒回
    。
三、經查：本件被繼承人丙○○係於九十四年七月九日死亡，其
    配偶與子女即第一順序子輩繼承人均已過世，聲請人為被繼
    承之孫女等情，業據聲請人提出其戶籍謄本及被繼承人暨其
    子女之除戶戶籍謄本等件附卷足憑，此部分之事實堪信為真
    正。又聲請人對被繼承人之遺產主張依法聲請限定繼承部分
    ，則因與聲請人同為被繼承人第一順序孫輩繼承人之甲○○
    已於九十四年九月八日聲請限定繼承，並經本院於九十四年
    九月二十九日以九十四年度繼字第一六七八號為公示催告裁
    定，業經本院依職權調取上開甲○○聲請限定繼承事件卷證
    核閱無訛，而本院既已於上開九十四年度繼字第一六七八號
    裁定中，公告被繼承人之債權人應於該公示催告期限最後登
    載新聞紙之翌日起六個月內報明債權，是倘本院復又准聲請
    人之聲請，致重為公示催告期限之裁定，易令被繼承人之債
    權人申報債權之期限陷於不確定，況揆諸前揭說明，本件被
    繼承人之第一順序孫輩繼承人，於甲○○為限定繼承之聲請
    時，已視為同為限定之繼承，自不待其他繼承人再為限定繼
    承之聲請，其理亦明。是本件聲請人聲請限定繼承，於法未
    合，應予駁回。
四、依非訟事件法第二十一條第一項前段，裁定如主文。
中　　華　　民　　國　　94　　年　　10　　月　　12　　日
　　　　　　　　　家事法庭            法  官  王靜秋
以上為正本係照原本作成。
如對本裁定抗告須於裁定送達後十日內向本院提出抗告狀。
中　　華　　民　　國　　94　　年　　10　　月　　12　　日
                                      書記官
